
# Lattes Projetos

Tipos de projetos.

```{r, eval = T, echo = F}

rio::import('rawfiles/projetos.rds') |>
    tibble::tibble() ->
    projetos

rio::export(projetos, 'rawfiles/projetos.xlsx')

projetos |>
    dplyr::group_by(natureza, situacao) |>
    tally(name = 'quantidade') |>
        datatable(
        extensions = 'Buttons', 
        rownames = F, 
        options = list(
                    dom = 'Bfrtip', 
                    pageLength = 12, 
                    buttons = list(list(
                                        extend = 'collection', 
                                        buttons = list(list(extend = 'csv', filename = 'data'), 
                                                        list(extend = 'excel', filename = 'data')), 
                                                        text = 'Download'))))
```

[Excel dos Projetos.](rawfiles/projetos.xlsx)

```{r, eval = T, echo = F}

projetos |>
    dplyr::filter(natureza == 'PESQUISA') ->
    pesq

pesq |>
    dplyr::mutate(texto = paste(nome_do_projeto, descricao_do_projeto, sep = '. ')) |>
    dplyr::mutate(title = textcleaner(nome_do_projeto)) |> 
    dplyr::distinct(title, .keep_all = TRUE) ->
    pesq

pesq |> 
    dplyr::count(ano_inicio, name = 'quantidade') |> 
        datatable(
        extensions = 'Buttons', 
        rownames = F, 
        options = list(
                    dom = 'Bfrtip', 
                    pageLength = 26, 
                    buttons = list(list(
                                        extend = 'collection', 
                                        buttons = list(list(extend = 'csv', filename = 'data'), 
                                                        list(extend = 'excel', filename = 'data')), 
                                                        text = 'Download'))))

```

Financiadores dos projetos.

```{r, eval = T, echo = F}

projetos |>
    dplyr::select(nome_do_projeto, id, financiadores) |>
    tidyr::unnest(financiadores) |>
    dplyr::group_by(nome_do_projeto) |>
    dplyr::summarise(nome_instituicao = nome_instituicao, codigo_instituicao = codigo_instituicao) |>
    dplyr::filter(nome_instituicao != '') |>
    dplyr::ungroup() |>
    dplyr::group_by(nome_instituicao, codigo_instituicao) |>
    dplyr::tally(name = 'qtde', sort = T)  |>
    {\(x) rio::export(x, 'rawfiles/lattes_projetos_financiadores.xlsx')}() 

```

## Tópicos - Modelo 1

Incluir título do projeto e descrição dos projetos para serem analisados via Structural Topic Modeling.

Após retirar os projetos duplicados, quando dois ou mais pesquisadores lançam o mesmo projeto no currículo Lattes, temos:

* 470 projetos de pesquisa
* 125 projetos sem descrição, nestes utilizamos apenas os títulos para minerar o texto 

### Topic Modeling 

```{r, eval = T, echo = F}

stm::textProcessor(documents = pesq$texto, 
                   metadata = pesq[, c('nome_do_projeto', 'descricao_do_projeto', 'ano_inicio', 'ano_fim')], 
                   lowercase = TRUE,               
                   removestopwords = TRUE,        
                   removenumbers = FALSE,        
                   removepunctuation = TRUE,    
                   stem = TRUE,                
                   wordLengths = c(3, Inf),   
                   sparselevel = 1,          
                   language = "pt",         
                   verbose = TRUE,         
                   onlycharacter = TRUE,  
                   striphtml = FALSE,       
                   customstopwords = NULL,  
                   v1 = FALSE) ->
    pesq_prep

# class(pesq_prep)
# names(pesq_prep)

stm::prepDocuments(pesq_prep$documents, 
                   pesq_prep$vocab, 
                   pesq_prep$meta, 
                   lower.thresh = 3) ->
    pesq_doc 
# names(pesq_doc)

# pesq_prep$documents |> head()
# pesq_prep$vocab |> head()
# pesq_prep$meta |> head()

# ------------------------------
## search K topics

# tictoc::tic()
# stm::searchK(documents = pesq_doc$documents, 
#              vocab = pesq_doc$vocab,
#              K = c(2, 5, 10:15, 20, 25,  30, 40, 50, 60),      
#              N = 100,                                   
#              proportion = 0.5,                          
#              heldout.seed = 1234,                       
#              M = 10,                                    
#              cores = 1,                                 
#              # prevalence = ~ ano_inicio,
#              max.em.its = 75,
#              data = pesq_doc$meta,
#              init.type = "Spectral",
#              verbose = F) ->
#     pesq_searchK 
# tictoc::toc()
#
# rio::export(pesq_searchK, 'rawfiles/pesq_searchK_mod1.rds')

rio::import('rawfiles/pesq_searchK_mod1.rds') -> 
    pesq_searchK

data.frame(K = unlist(pesq_searchK$results$K),
           semcoh = unlist(pesq_searchK$results$semcoh),
           exclus = unlist(pesq_searchK$results$exclus)) ->
    res

res$cor <- ifelse(res$K %in% c(10, 14, 25), 'selecionado', 'nao')

ggplot2::ggplot(res, aes(x = semcoh, y = exclus)) +
    ggplot2::geom_point(shape = 21, size = 3, position = "identity") +
    ggplot2::geom_line() +
    ggrepel::geom_text_repel(data = res, aes(label = K), size = 6) +
    ggplot2::geom_vline(xintercept = res[res$cor == 'selecionado', 'semcoh'], linetype = 'dashed') +
    ggplot2::labs(x = 'Semantic Coherence', y = 'Exclusivity', title = 'Model 1') +
    ggplot2::theme_classic() +
    ggplot2::theme(legend.position = "none") 

```

@kuhn2018 também escolheu a quantidade de tópicos utilizando o mesmo tipo de gráfico.

3 modelos para serem analisados: 

- 10 tópicos
- 14 tópicos
- 25 tópicos

### 10 tópicos

```{r, eval = T, echo = F}
# ------------------------------
## Modeling 

# modelo sem metadados
stm(documents = pesq_doc$documents, 
    vocab = pesq_doc$vocab, 
    K = 10, 
    data = pesq_doc$meta,
    verbose = F) ->
    pesq_stm_fit

tidytext::tidy(pesq_stm_fit) |>
    dplyr::arrange(beta) |>
    dplyr::group_by(topic) |>
    dplyr::top_n(10, beta) |>
    dplyr::arrange(-beta) |>
    dplyr::select(topic, term) |>
    dplyr::summarise(terms = list(term)) |>
    dplyr::mutate(terms = purrr::map(terms, paste, collapse = ", ")) |> 
    tidyr::unnest() ->
    top_terms 

tidytext::tidy(pesq_stm_fit, matrix = "gamma", document_names = pesq_prep$meta$nome_do_projeto) |>
    group_by(topic) |>
    summarise(gamma = mean(gamma)) |>
    arrange(desc(gamma)) |>
    left_join(top_terms, by = "topic") |>
    mutate(topic = paste0("Topic ", topic), topic = reorder(topic, gamma)) ->
    gamma_terms  

gamma_terms |>
    dplyr::mutate(topic = tolower(.data$topic)) |>
    dplyr::mutate(topic = gsub(' ', '_', .data$topic)) |>
    dplyr::mutate(gamma = round(.data$gamma, digits = 3)) |> 
    DT::datatable(
        extensions = 'Buttons', 
        rownames = F, 
        options = list(
                    dom = 'Bfrtip', 
                    pageLength = 12, 
                    buttons = list(list(
                                        extend = 'collection', 
                                        buttons = list(list(extend = 'csv', filename = 'data'), 
                                                        list(extend = 'excel', filename = 'data')), 
                                                        text = 'Download'))))
```


```{r eval = T, echo = F, warning = FALSE, error = TRUE, tidy = FALSE, message = FALSE}

tidytext::tidy(pesq_stm_fit, matrix = "theta", document_names = pesq_prep$meta$nome_do_projeto) |> 
    dplyr::left_join(pesq |> dplyr::rename(document = nome_do_projeto)) |>
    dplyr::distinct(.keep_all = TRUE) |> 
    dplyr::arrange(document, topic) -> 
    gamma_documents

gamma_documents |>
    dplyr::group_by(topic) |>
    dplyr::arrange(dplyr::desc(gamma)) |>
    dplyr::slice_head(n = 200) |>
    dplyr::ungroup() ->
    gamma_documents

gamma_documents |>
    dplyr::mutate(topic = paste('topic', topic, sep = '_')) |> 
    dplyr::mutate(gamma = round(.data$gamma, digits = 3)) |> 
    dplyr::select(document, topic, gamma, ano_inicio, descricao_do_projeto) -> 
    tab_top_10

rio::export(tab_top_10, 'rawfiles/stm_tab_top_10.xlsx') 

tab_top_10 |>
    DT::datatable(
        rownames = FALSE,
        filter = 'bottom',
        extensions = 'Buttons', 
        options = list(
                    dom = 'Blfrtip', pageLength = 5,
                        columnDefs = list(list(visible = FALSE, targets = c(4))), 
                        buttons = list(list(extend = 'colvis', columns = c(0, 1, 2, 4)))
                        ))

```

[Baixar arquivo do MS Excel.](rawfiles/stm_tab_top_10.xlsx)

### 15 tópicos

```{r, eval = T, echo = F}
# ------------------------------
## Modeling 

# modelo sem metadados
stm(documents = pesq_doc$documents, 
    vocab = pesq_doc$vocab, 
    K = 15, 
    data = pesq_doc$meta,
    verbose = F) ->
    pesq_stm_fit

tidytext::tidy(pesq_stm_fit) |>
    dplyr::arrange(beta) |>
    dplyr::group_by(topic) |>
    dplyr::top_n(10, beta) |>
    dplyr::arrange(-beta) |>
    dplyr::select(topic, term) |>
    dplyr::summarise(terms = list(term)) |>
    dplyr::mutate(terms = purrr::map(terms, paste, collapse = ", ")) |> 
    tidyr::unnest() ->
    top_terms 

tidytext::tidy(pesq_stm_fit, matrix = "gamma", document_names = pesq_prep$meta$nome_do_projeto) |>
    group_by(topic) |>
    summarise(gamma = mean(gamma)) |>
    arrange(desc(gamma)) |>
    left_join(top_terms, by = "topic") |>
    mutate(topic = paste0("Topic ", topic), topic = reorder(topic, gamma)) ->
    gamma_terms  

gamma_terms |>
    dplyr::mutate(topic = tolower(.data$topic)) |>
    dplyr::mutate(topic = gsub(' ', '_', .data$topic)) |>
    dplyr::mutate(gamma = round(.data$gamma, digits = 3)) |> 
    DT::datatable(
        extensions = 'Buttons', 
        rownames = F, 
        options = list(
                    dom = 'Bfrtip', 
                    pageLength = 15, 
                    buttons = list(list(
                                        extend = 'collection', 
                                        buttons = list(list(extend = 'csv', filename = 'data'), 
                                                        list(extend = 'excel', filename = 'data')), 
                                                        text = 'Download'))))
```


```{r eval = T, echo = F, warning = FALSE, error = TRUE, tidy = FALSE, message = FALSE}

tidytext::tidy(pesq_stm_fit, matrix = "theta", document_names = pesq_prep$meta$nome_do_projeto) |> 
    dplyr::left_join(pesq |> dplyr::rename(document = nome_do_projeto)) |>
    dplyr::distinct(.keep_all = TRUE) |> 
    dplyr::arrange(document, topic) -> 
    gamma_documents

gamma_documents |>
    dplyr::group_by(topic) |>
    dplyr::arrange(dplyr::desc(gamma)) |>
    dplyr::slice_head(n = 200) |>
    dplyr::ungroup() ->
    gamma_documents

gamma_documents |>
    dplyr::mutate(topic = paste('topic', topic, sep = '_')) |> 
    dplyr::mutate(gamma = round(.data$gamma, digits = 3)) |> 
    dplyr::select(document, topic, gamma, ano_inicio, descricao_do_projeto) -> 
    tab_top_15

rio::export(tab_top_15, 'rawfiles/stm_tab_top_15.xlsx') 

tab_top_15 |>
    DT::datatable(
        rownames = FALSE,
        filter = 'bottom',
        extensions = 'Buttons', 
        options = list(
                    dom = 'Blfrtip', pageLength = 5,
                        columnDefs = list(list(visible = FALSE, targets = c(4))), 
                        buttons = list(list(extend = 'colvis', columns = c(0, 1, 2, 4)))
                        ))

```

[Baixar arquivo do MS Excel.](rawfiles/stm_tab_top_15.xlsx)


### 25 tópicos

```{r, eval = T, echo = F}
# ------------------------------
## Modeling 

# modelo sem metadados
stm(documents = pesq_doc$documents, 
    vocab = pesq_doc$vocab, 
    K = 25, 
    data = pesq_doc$meta,
    verbose = F) ->
    pesq_stm_fit

tidytext::tidy(pesq_stm_fit) |>
    dplyr::arrange(beta) |>
    dplyr::group_by(topic) |>
    dplyr::top_n(10, beta) |>
    dplyr::arrange(-beta) |>
    dplyr::select(topic, term) |>
    dplyr::summarise(terms = list(term)) |>
    dplyr::mutate(terms = purrr::map(terms, paste, collapse = ", ")) |> 
    tidyr::unnest() ->
    top_terms 

tidytext::tidy(pesq_stm_fit, matrix = "gamma", document_names = pesq_prep$meta$nome_do_projeto) |>
    group_by(topic) |>
    summarise(gamma = mean(gamma)) |>
    arrange(desc(gamma)) |>
    left_join(top_terms, by = "topic") |>
    mutate(topic = paste0("Topic ", topic), topic = reorder(topic, gamma)) ->
    gamma_terms  

gamma_terms |>
    dplyr::mutate(topic = tolower(.data$topic)) |>
    dplyr::mutate(topic = gsub(' ', '_', .data$topic)) |>
    dplyr::mutate(gamma = round(.data$gamma, digits = 3)) |> 
    DT::datatable(
        extensions = 'Buttons', 
        rownames = F, 
        options = list(
                    dom = 'Bfrtip', 
                    pageLength = 25, 
                    buttons = list(list(
                                        extend = 'collection', 
                                        buttons = list(list(extend = 'csv', filename = 'data'), 
                                                        list(extend = 'excel', filename = 'data')), 
                                                        text = 'Download'))))
```


```{r eval = T, echo = F, warning = FALSE, error = TRUE, tidy = FALSE, message = FALSE}

tidytext::tidy(pesq_stm_fit, matrix = "theta", document_names = pesq_prep$meta$nome_do_projeto) |> 
    dplyr::left_join(pesq |> dplyr::rename(document = nome_do_projeto)) |>
    dplyr::distinct(.keep_all = TRUE) |> 
    dplyr::arrange(document, topic) -> 
    gamma_documents

gamma_documents |>
    dplyr::group_by(topic) |>
    dplyr::arrange(dplyr::desc(gamma)) |>
    dplyr::slice_head(n = 200) |>
    dplyr::ungroup() ->
    gamma_documents

gamma_documents |>
    dplyr::mutate(topic = paste('topic', topic, sep = '_')) |> 
    dplyr::mutate(gamma = round(.data$gamma, digits = 3)) |> 
    dplyr::select(document, topic, gamma, ano_inicio, descricao_do_projeto) -> 
    tab_top_25

rio::export(tab_top_25, 'rawfiles/stm_tab_top_25.xlsx') 

tab_top_25 |>
    DT::datatable(
        rownames = FALSE,
        filter = 'bottom',
        extensions = 'Buttons', 
        options = list(
                    dom = 'Blfrtip', pageLength = 5,
                        columnDefs = list(list(visible = FALSE, targets = c(4))), 
                        buttons = list(list(extend = 'colvis', columns = c(0, 1, 2, 4)))
                        ))

```

[Baixar arquivo do MS Excel.](rawfiles/stm_tab_top_25.xlsx)

## Tópicos - Modelo 2

Apenas a descrição do projeto foi utilizada.

```{r, eval = T, echo = F}

projetos |>
    dplyr::filter(natureza == 'PESQUISA') ->
    pesq

pesq |>
    dplyr::mutate(texto = paste(descricao_do_projeto, sep = '. ')) |>
    dplyr::mutate(title = textcleaner(nome_do_projeto)) |> 
    dplyr::distinct(title, .keep_all = TRUE) ->
    pesq
```

### Topic Modeling 

```{r, eval = T, echo = F}

stm::textProcessor(documents = pesq$texto, 
                   metadata = pesq[, c('nome_do_projeto', 'descricao_do_projeto', 'ano_inicio', 'ano_fim')], 
                   lowercase = TRUE,               
                   removestopwords = TRUE,        
                   removenumbers = FALSE,        
                   removepunctuation = TRUE,    
                   stem = TRUE,                
                   wordLengths = c(3, Inf),   
                   sparselevel = 1,          
                   language = "pt",         
                   verbose = TRUE,         
                   onlycharacter = TRUE,  
                   striphtml = FALSE,       
                   customstopwords = NULL,  
                   v1 = FALSE) ->
    pesq_prep

# class(pesq_prep)
# names(pesq_prep)

stm::prepDocuments(pesq_prep$documents, 
                   pesq_prep$vocab, 
                   pesq_prep$meta, 
                   lower.thresh = 3) ->
    pesq_doc 
# names(pesq_doc)

# pesq_prep$documents |> head()
# pesq_prep$vocab |> head()
# pesq_prep$meta |> head()

# ------------------------------
## search K topics

# tictoc::tic()
# stm::searchK(documents = pesq_doc$documents, 
#              vocab = pesq_doc$vocab,
#              K = c(2, 5, 10:15, 20, 25,  30, 40, 50, 60),      
#              N = 100,                                   
#              proportion = 0.5,                          
#              heldout.seed = 1234,                       
#              M = 10,                                    
#              cores = 1,                                 
#              # prevalence = ~ ano_inicio,
#              max.em.its = 75,
#              data = pesq_doc$meta,
#              init.type = "Spectral",
#              verbose = F) ->
#     pesq_searchK 
# tictoc::toc()
#
# rio::export(pesq_searchK, 'rawfiles/pesq_searchK_mod2.rds')

rio::import('rawfiles/pesq_searchK_mod2.rds') -> 
    pesq_searchK

data.frame(K = unlist(pesq_searchK$results$K),
           semcoh = unlist(pesq_searchK$results$semcoh),
           exclus = unlist(pesq_searchK$results$exclus)) ->
    res

res$cor <- ifelse(res$K %in% c(10, 11, 13, 25), 'selecionado', 'nao')

ggplot2::ggplot(res, aes(x = semcoh, y = exclus)) +
    ggplot2::geom_point(shape = 21, size = 3, position = "identity") +
    ggplot2::geom_line() +
    ggrepel::geom_text_repel(data = res, aes(label = K), size = 6) +
    ggplot2::geom_vline(xintercept = res[res$cor == 'selecionado', 'semcoh'], linetype = 'dashed') +
    ggplot2::labs(x = 'Semantic Coherence', y = 'Exclusivity', title = 'Model 2') +
    ggplot2::theme_classic() +
    ggplot2::theme(legend.position = "none") 

```

4 modelos para serem analisados: 

- 10 tópicos
- 11 tópicos
- 13 tópicos
- 25 tópicos


### 10 tópicos

```{r, eval = T, echo = F}
# ------------------------------
## Modeling 

# modelo sem metadados
stm(documents = pesq_doc$documents, 
    vocab = pesq_doc$vocab, 
    K = 10, 
    data = pesq_doc$meta,
    verbose = F) ->
    pesq_stm_fit

tidytext::tidy(pesq_stm_fit) |>
    dplyr::arrange(beta) |>
    dplyr::group_by(topic) |>
    dplyr::top_n(10, beta) |>
    dplyr::arrange(-beta) |>
    dplyr::select(topic, term) |>
    dplyr::summarise(terms = list(term)) |>
    dplyr::mutate(terms = purrr::map(terms, paste, collapse = ", ")) |> 
    tidyr::unnest() ->
    top_terms 

tidytext::tidy(pesq_stm_fit, matrix = "gamma", document_names = pesq_prep$meta$nome_do_projeto) |>
    group_by(topic) |>
    summarise(gamma = mean(gamma)) |>
    arrange(desc(gamma)) |>
    left_join(top_terms, by = "topic") |>
    mutate(topic = paste0("Topic ", topic), topic = reorder(topic, gamma)) ->
    gamma_terms  

gamma_terms |>
    dplyr::mutate(topic = tolower(.data$topic)) |>
    dplyr::mutate(topic = gsub(' ', '_', .data$topic)) |>
    dplyr::mutate(gamma = round(.data$gamma, digits = 3)) |> 
    DT::datatable(
        extensions = 'Buttons', 
        rownames = F, 
        options = list(
                    dom = 'Bfrtip', 
                    pageLength = 25, 
                    buttons = list(list(
                                        extend = 'collection', 
                                        buttons = list(list(extend = 'csv', filename = 'data'), 
                                                        list(extend = 'excel', filename = 'data')), 
                                                        text = 'Download'))))
```


```{r eval = T, echo = F, warning = FALSE, error = TRUE, tidy = FALSE, message = FALSE}

tidytext::tidy(pesq_stm_fit, matrix = "theta", document_names = pesq_prep$meta$nome_do_projeto) |> 
    dplyr::left_join(pesq |> dplyr::rename(document = nome_do_projeto)) |>
    dplyr::distinct(.keep_all = TRUE) |> 
    dplyr::arrange(document, topic) -> 
    gamma_documents

gamma_documents |>
    dplyr::group_by(topic) |>
    dplyr::arrange(dplyr::desc(gamma)) |>
    dplyr::slice_head(n = 200) |>
    dplyr::ungroup() ->
    gamma_documents

gamma_documents |>
    dplyr::mutate(topic = paste('topic', topic, sep = '_')) |> 
    dplyr::mutate(gamma = round(.data$gamma, digits = 3)) |> 
    dplyr::select(document, topic, gamma, ano_inicio, descricao_do_projeto) -> 
    tab_top_10

rio::export(tab_top_10, 'rawfiles/stm2_tab_top_10.xlsx') 

tab_top_10 |>
    DT::datatable(
        rownames = FALSE,
        filter = 'bottom',
        extensions = 'Buttons', 
        options = list(
                    dom = 'Blfrtip', pageLength = 5,
                        columnDefs = list(list(visible = FALSE, targets = c(4))), 
                        buttons = list(list(extend = 'colvis', columns = c(0, 1, 2, 4)))
                        ))

```

[Baixar arquivo do MS Excel.](rawfiles/stm2_tab_top_10.xlsx)


### 11 tópicos

```{r, eval = T, echo = F}
# ------------------------------
## Modeling 

# modelo sem metadados
stm(documents = pesq_doc$documents, 
    vocab = pesq_doc$vocab, 
    K = 11, 
    data = pesq_doc$meta,
    verbose = F) ->
    pesq_stm_fit

tidytext::tidy(pesq_stm_fit) |>
    dplyr::arrange(beta) |>
    dplyr::group_by(topic) |>
    dplyr::top_n(10, beta) |>
    dplyr::arrange(-beta) |>
    dplyr::select(topic, term) |>
    dplyr::summarise(terms = list(term)) |>
    dplyr::mutate(terms = purrr::map(terms, paste, collapse = ", ")) |> 
    tidyr::unnest() ->
    top_terms 

tidytext::tidy(pesq_stm_fit, matrix = "gamma", document_names = pesq_prep$meta$nome_do_projeto) |>
    group_by(topic) |>
    summarise(gamma = mean(gamma)) |>
    arrange(desc(gamma)) |>
    left_join(top_terms, by = "topic") |>
    mutate(topic = paste0("Topic ", topic), topic = reorder(topic, gamma)) ->
    gamma_terms  

gamma_terms |>
    dplyr::mutate(topic = tolower(.data$topic)) |>
    dplyr::mutate(topic = gsub(' ', '_', .data$topic)) |>
    dplyr::mutate(gamma = round(.data$gamma, digits = 3)) |> 
    DT::datatable(
        extensions = 'Buttons', 
        rownames = F, 
        options = list(
                    dom = 'Bfrtip', 
                    pageLength = 25, 
                    buttons = list(list(
                                        extend = 'collection', 
                                        buttons = list(list(extend = 'csv', filename = 'data'), 
                                                        list(extend = 'excel', filename = 'data')), 
                                                        text = 'Download'))))
```


```{r eval = T, echo = F, warning = FALSE, error = TRUE, tidy = FALSE, message = FALSE}

tidytext::tidy(pesq_stm_fit, matrix = "theta", document_names = pesq_prep$meta$nome_do_projeto) |> 
    dplyr::left_join(pesq |> dplyr::rename(document = nome_do_projeto)) |>
    dplyr::distinct(.keep_all = TRUE) |> 
    dplyr::arrange(document, topic) -> 
    gamma_documents

gamma_documents |>
    dplyr::group_by(topic) |>
    dplyr::arrange(dplyr::desc(gamma)) |>
    dplyr::slice_head(n = 200) |>
    dplyr::ungroup() ->
    gamma_documents

gamma_documents |>
    dplyr::mutate(topic = paste('topic', topic, sep = '_')) |> 
    dplyr::mutate(gamma = round(.data$gamma, digits = 3)) |> 
    dplyr::select(document, topic, gamma, ano_inicio, descricao_do_projeto) -> 
    tab_top_11

rio::export(tab_top_11, 'rawfiles/stm2_tab_top_11.xlsx') 

tab_top_11 |>
    DT::datatable(
        rownames = FALSE,
        filter = 'bottom',
        extensions = 'Buttons', 
        options = list(
                    dom = 'Blfrtip', pageLength = 5,
                        columnDefs = list(list(visible = FALSE, targets = c(4))), 
                        buttons = list(list(extend = 'colvis', columns = c(0, 1, 2, 4)))
                        ))

```

[Baixar arquivo do MS Excel.](rawfiles/stm2_tab_top_11.xlsx)

### 13 tópicos

```{r, eval = T, echo = F}
# ------------------------------
## Modeling 

# modelo sem metadados
stm(documents = pesq_doc$documents, 
    vocab = pesq_doc$vocab, 
    K = 13, 
    data = pesq_doc$meta,
    verbose = F) ->
    pesq_stm_fit

tidytext::tidy(pesq_stm_fit) |>
    dplyr::arrange(beta) |>
    dplyr::group_by(topic) |>
    dplyr::top_n(10, beta) |>
    dplyr::arrange(-beta) |>
    dplyr::select(topic, term) |>
    dplyr::summarise(terms = list(term)) |>
    dplyr::mutate(terms = purrr::map(terms, paste, collapse = ", ")) |> 
    tidyr::unnest() ->
    top_terms 

tidytext::tidy(pesq_stm_fit, matrix = "gamma", document_names = pesq_prep$meta$nome_do_projeto) |>
    group_by(topic) |>
    summarise(gamma = mean(gamma)) |>
    arrange(desc(gamma)) |>
    left_join(top_terms, by = "topic") |>
    mutate(topic = paste0("Topic ", topic), topic = reorder(topic, gamma)) ->
    gamma_terms  

gamma_terms |>
    dplyr::mutate(topic = tolower(.data$topic)) |>
    dplyr::mutate(topic = gsub(' ', '_', .data$topic)) |>
    dplyr::mutate(gamma = round(.data$gamma, digits = 3)) |> 
    DT::datatable(
        extensions = 'Buttons', 
        rownames = F, 
        options = list(
                    dom = 'Bfrtip', 
                    pageLength = 25, 
                    buttons = list(list(
                                        extend = 'collection', 
                                        buttons = list(list(extend = 'csv', filename = 'data'), 
                                                        list(extend = 'excel', filename = 'data')), 
                                                        text = 'Download'))))
```


```{r eval = T, echo = F, warning = FALSE, error = TRUE, tidy = FALSE, message = FALSE}

tidytext::tidy(pesq_stm_fit, matrix = "theta", document_names = pesq_prep$meta$nome_do_projeto) |> 
    dplyr::left_join(pesq |> dplyr::rename(document = nome_do_projeto)) |>
    dplyr::distinct(.keep_all = TRUE) |> 
    dplyr::arrange(document, topic) -> 
    gamma_documents

gamma_documents |>
    dplyr::group_by(topic) |>
    dplyr::arrange(dplyr::desc(gamma)) |>
    dplyr::slice_head(n = 200) |>
    dplyr::ungroup() ->
    gamma_documents

gamma_documents |>
    dplyr::mutate(topic = paste('topic', topic, sep = '_')) |> 
    dplyr::mutate(gamma = round(.data$gamma, digits = 3)) |> 
    dplyr::select(document, topic, gamma, ano_inicio, descricao_do_projeto) -> 
    tab_top_13

rio::export(tab_top_13, 'rawfiles/stm2_tab_top_13.xlsx') 

tab_top_13 |>
    DT::datatable(
        rownames = FALSE,
        filter = 'bottom',
        extensions = 'Buttons', 
        options = list(
                    dom = 'Blfrtip', pageLength = 5,
                        columnDefs = list(list(visible = FALSE, targets = c(4))), 
                        buttons = list(list(extend = 'colvis', columns = c(0, 1, 2, 4)))
                        ))

```

[Baixar arquivo do MS Excel.](rawfiles/stm2_tab_top_13.xlsx)

### 25 tópicos

```{r, eval = T, echo = F}
# ------------------------------
## Modeling 

# modelo sem metadados
stm(documents = pesq_doc$documents, 
    vocab = pesq_doc$vocab, 
    K = 25, 
    data = pesq_doc$meta,
    verbose = F) ->
    pesq_stm_fit

tidytext::tidy(pesq_stm_fit) |>
    dplyr::arrange(beta) |>
    dplyr::group_by(topic) |>
    dplyr::top_n(10, beta) |>
    dplyr::arrange(-beta) |>
    dplyr::select(topic, term) |>
    dplyr::summarise(terms = list(term)) |>
    dplyr::mutate(terms = purrr::map(terms, paste, collapse = ", ")) |> 
    tidyr::unnest() ->
    top_terms 

tidytext::tidy(pesq_stm_fit, matrix = "gamma", document_names = pesq_prep$meta$nome_do_projeto) |>
    group_by(topic) |>
    summarise(gamma = mean(gamma)) |>
    arrange(desc(gamma)) |>
    left_join(top_terms, by = "topic") |>
    mutate(topic = paste0("Topic ", topic), topic = reorder(topic, gamma)) ->
    gamma_terms  

gamma_terms |>
    dplyr::mutate(topic = tolower(.data$topic)) |>
    dplyr::mutate(topic = gsub(' ', '_', .data$topic)) |>
    dplyr::mutate(gamma = round(.data$gamma, digits = 3)) |> 
    DT::datatable(
        extensions = 'Buttons', 
        rownames = F, 
        options = list(
                    dom = 'Bfrtip', 
                    pageLength = 25, 
                    buttons = list(list(
                                        extend = 'collection', 
                                        buttons = list(list(extend = 'csv', filename = 'data'), 
                                                        list(extend = 'excel', filename = 'data')), 
                                                        text = 'Download'))))
```


```{r eval = T, echo = F, warning = FALSE, error = TRUE, tidy = FALSE, message = FALSE}

tidytext::tidy(pesq_stm_fit, matrix = "theta", document_names = pesq_prep$meta$nome_do_projeto) |> 
    dplyr::left_join(pesq |> dplyr::rename(document = nome_do_projeto)) |>
    dplyr::distinct(.keep_all = TRUE) |> 
    dplyr::arrange(document, topic) -> 
    gamma_documents

gamma_documents |>
    dplyr::group_by(topic) |>
    dplyr::arrange(dplyr::desc(gamma)) |>
    dplyr::slice_head(n = 200) |>
    dplyr::ungroup() ->
    gamma_documents

gamma_documents |>
    dplyr::mutate(topic = paste('topic', topic, sep = '_')) |> 
    dplyr::mutate(gamma = round(.data$gamma, digits = 3)) |> 
    dplyr::select(document, topic, gamma, ano_inicio, descricao_do_projeto) -> 
    tab_top_25

rio::export(tab_top_25, 'rawfiles/stm2_tab_top_25.xlsx') 

tab_top_25 |>
    DT::datatable(
        rownames = FALSE,
        filter = 'bottom',
        extensions = 'Buttons', 
        options = list(
                    dom = 'Blfrtip', pageLength = 5,
                        columnDefs = list(list(visible = FALSE, targets = c(4))), 
                        buttons = list(list(extend = 'colvis', columns = c(0, 1, 2, 4)))
                        ))

```

[Baixar arquivo do MS Excel.](rawfiles/stm2_tab_top_25.xlsx)

